【裁判字號】    97,易,860
【裁判日期】    971015
【裁判案由】    竊盜
【裁判全文】
臺灣屏東地方法院刑事判決               97年度易字第860號
公  訴  人  臺灣屏東地方法院檢察署檢察官
被      告  甲○○
上列被告因竊盜案件，經檢察官提起公訴（97年度偵字第5043號
），被告於本院準備程序中就被訴事實為有罪之陳述，經本院裁
定依簡式審判程序審理，判決如下：
    主  文
甲○○攜帶兇器竊盜，累犯，處有期徒刑壹年。扣案之T 字型扳
手壹支沒收。
    事  實
一、甲○○曾因違反毒品危害防制條例案件，經本院以93年度訴
    字第1014號判決判處有期徒刑1 年4 月，又因竊盜案件，經
    本院以94年度易字第442 號判決判處有期徒刑10月（嗣經本
    院以96年度聲減字第327 號裁定減刑為有期徒刑5 月），上
    開2 件徒刑合併執行，並於民國96年7 月16日執行完畢。詎
    猶不知悔改，意圖為自己不法之所有，於97年7 月26日凌晨
    1 時許，攜帶其所有、客觀上足供兇器使用之T 字型扳手1
    支，至屏東縣屏東市○○路夜市停車場內，以T 字型扳手破
    壞陳鳴耀所有車牌號碼為WP-4079 號自用小客車之方向盤電
    門鎖，竊取上開車輛得逞。嗣因警方於上開時間即發現甲○
    ○東張西望形跡可疑，又見甲○○駕駛上開自用小客車從停
    車場駛離，而一路尾隨，直至同日凌晨1 時20分許在屏東縣
    長治鄉○○路78號前攔下盤查始查獲上情，並經其同意扣得
    其所有供行竊所用之T 字型扳手1 支。
二、案經屏東縣警察局屏東分局報請臺灣屏東地方法院檢察署檢
    察官偵查起訴。
    理  由
壹、程序方面
一、按「除簡式審判程式、簡易程式及第三百七十六條第一款、
    第二款所列之罪之案件外，第一審應行合議審判。」此刑事
    訴訟法第284 條之1 定有明文。又本件檢察官起訴被告所犯
    係刑法第321 條第1 項之加重竊盜罪，屬於刑事訴訟法第37
    6 條第2 款所定之罪，是依上開規定，即由本院獨任進行審
    判程序，就此合先敘明。
二、按除被告所犯為死刑、無期徒刑、最輕本刑為3 年以上有期
    徒刑之罪或高等法院管轄第一審案件者外，於法院行準備程
    序進行中，被告先就被訴事實為有罪之陳述時，審判長得告
    知被告簡式審判程序之旨，並聽取當事人、代理人、辯護人
    及輔佐人之意見後，裁定進行簡式審判程序；又簡式審判程
    序之證據調查，不受刑事訴訟法第159 條第1 項、第161 條
    之2 、第161 條之3 、第163 條之1 及第164 條至第170 條
    規定之限制，刑事訴訟法第273 條之1 第1 項、第279 條第
    2 項前段、第273 條之2 分別定有明文。被告所為係犯死刑
    、無期徒刑、最輕本刑為3 年以上有期徒刑以外之罪，其於
    準備程序中就被訴事實為有罪之陳述，經法官告知簡式審判
    程序之旨，並聽取公訴人、被告之意見後，本院認為適宜進
    行簡式審判程序，依刑事訴訟法第273 條之1 第1 項規定，
    裁定進行簡式審判程序，合先敘明。
貳、實體部分
一、上開犯罪事實業據被告坦承不諱，核與被害人陳鳴耀指述之
    情節相符，復有扣案之T 字型扳手1 支、偵查報告、搜索扣
    押筆錄、扣押物品目錄表、贓物認領保管單、車籍查詢- 基
    本資料詳細畫面各1 份、照片5 張附卷可稽，被告之自白核
    與事實相符，本件事證已明，被告犯行洵堪認定。
二、按刑法第321 條第1 項第3 款之攜帶兇器竊盜罪，係以行為
    人攜帶兇器竊盜為其加重條件，此所謂兇器，其種類並無限
    制，凡客觀上足對人之生命、身體、安全構成威脅，具有危
    險性之兇器均屬之，且祇須行竊時攜帶此種具有危險性之兇
    器為已足，並不以攜帶之初有行兇之意圖為必要（最高法院
    74年3 月19日刑庭總會決議參照）。查扣案之T 字型扳手1
    支，質地堅硬，以之攻擊於人，於客觀上足以為殺害或傷害
    人之生命、身體之器械，堪認為兇器，是核被告所為，係犯
    刑法第321 條第1 項第3 款之攜帶兇器竊盜既遂罪。又被告
    前因違反毒品危害防制條例案件，經本院以93年度訴字第10
    14號判決判處有期徒刑1 年4 月，又因竊盜案件，經本院以
    94年度易字第442 號判決判處有期徒刑10月（嗣經本院以96
    年度聲減字第327 號裁定減刑為有期徒刑5 月），上開2 件
    徒刑合併執行，並於96年7 月16日執行完畢一情，有臺灣屏
    東地方法院檢察署刑案資料查註紀錄表、臺灣高等法院被告
    全國前案紀錄表各1 紙附卷可稽，其於5 年以內再犯本件有
    期徒刑之罪，為累犯，應依刑法第47條之規定加重其刑。爰
    審酌被告為圖不勞而獲而犯罪，且持兇器竊盜，易致危害，
    所得財物價值非微，且先前已有多起因竊盜經法院判刑之紀
    錄，素行甚不佳；惟犯後坦承犯行等一切情狀，量處如主文
    所示之刑。又被告行竊用之T 字型扳手1 支，係供犯罪所用
    之物，且為被告所有，業經被告供述在卷（見警卷第4 頁、
    本院卷第24頁背面），爰依刑法第38條第1 項第2 款宣告沒
    收。另扣案之手電筒1 支、手套2 付，雖屬被告所有之物，
    業經其所自承（見警卷第4 頁），然其於本院審理中亦陳稱
    該等物品與本件竊盜無關（見本院卷第24頁背面），此外亦
    無證據證明係供被告竊盜或預備竊盜所用之物，爰不為沒收
    之諭知，附此敘明。
據上論斷，應依刑事訴訟法第284 條之1 、第299 條第1 項前段
、第273 條之1 第1 項，刑法第321 條第1 項第3 款、第47條第
1項、第38條第1 項第2 款，判決如主文。
本案經檢察官陳鼎文到庭執行職務。
中    華    民    國    97    年    10    月    15    日
                  刑事第一庭    法  官  羅培毓
以上正本證明與原本無異。
如不服本判決應於收受本判決送達後10日內向本院提出上訴書狀
，其未敘述上訴理由者，並得於提起上訴後10日內向本院補提理
由書狀（均須按他造當事人之人數附繕本）「切勿逕送上級法院
」
中    華    民    國    97    年    10    月     15    日
                                書記官  呂坤宗
附錄本案論罪科刑法條：
刑法第321條
犯竊盜罪而有左列情形之一者，處六月以上、五年以下有期徒刑
：
一  於夜間侵入住宅或有人居住之建築物、船艦或隱匿其內而犯
    之者。
二  毀越門扇、牆垣或其他安全設備而犯之者。
三  攜帶兇器而犯之者。
四  結夥三人以上而犯之者。
五  乘火災、水災或其他災害之際而犯之者。
六  在車站或埠頭而犯之者。
前項之未遂犯罰之。


司法院資訊處製作；財團法人民間司法改革基金會備份。
